【裁判字號】    98,訴,2070
【裁判日期】    981231
【裁判案由】    毒品危害防制條例
【裁判全文】
臺灣臺北地方法院刑事判決              98年度訴字第2070號
公  訴  人  臺灣臺北地方法院檢察署檢察官
被      告  甲○○
上列被告因毒品危害防制條例案件，經檢察官提起公訴（98年度
毒偵字第3149號），經本院合議庭裁定改依簡式審判程序審理，
茲判決如下：
    主    文
甲○○施用第一級毒品，累犯，處有期徒刑拾月。
    事    實
一、甲○○曾有竊盜、贓物、違反藥事法多次違反毒品危害防制
    條例等前科，其中(一)於民國九十一年間，因違反毒品危害防
    制條例案件，經本院以九十二年度毒聲字第二八號裁定送觀
    察、勒戒後，認有繼續施用毒品傾向，先後經本院以九十二
    年度毒聲字第八０五號裁定令入戒治處所施以強制戒治、以
    九十二年度毒聲字第一九０九號裁定停止戒治所餘戒治期間
    付保護管束，九十二年十一月二十六日停止戒治出所，九十
    三年四月十三日戒治期滿，經臺灣臺北地方法院檢察署檢察
    官於九十三年七月六日以九十三年度戒毒偵字第八七號為不
    起訴處分確定；(二)九十四年間，因違反毒品危害防制條例案
    件，經本院以九十四年度訴字第一八０二號刑事判決分別判
    處有期徒刑八月、有期徒刑四月，應執行有期徒刑十月確定
    ；(三)九十五年間，因違反毒品危害防制條例案件，經本院以
    九十五年度訴字第一五０一號刑事判決判處有期徒刑七月確
    定；上開(二)、(三)所處之有期徒刑八月、有期徒刑七月，嗣經
    裁定減刑分別減為有期徒刑四月、有期徒刑三月十五日，如
    易科罰金，均以新臺幣一千元折算一日，應執行有期徒刑六
    月，如易科罰金，以新臺幣一千元折算一日確定，上開三罪
    ，嗣於九十六年九月十二日易科罰金執行完畢在案；(四)九十
    五年間，因違反毒品危害防制條例案件，經本院以九十六年
    度訴字第一六八六號刑事判決分別判處有期徒刑八月、有期
    徒刑七月，應執行有期徒刑一年二月確定；(五)九十八年間，
    因違反毒品危害防制條例案件，經本院以九十八年度訴字第
    六九五號刑事判決分別判處有期徒刑九月、有期徒刑五月，
    應執行有期徒刑一年確定；(六)九十八年間，因違反毒品危害
    防制條例案件，經本院以九十八年度訴字第八五一號刑事判
    決分別判處有期徒刑九月、有期徒刑五月，應執行有期徒刑
    一年確定；(七)九十八年間，因違反毒品危害防制條例案件，
    先後經本院以九十八年度訴字第一一二六號刑事判決判處有
    期徒刑十月、以九十八年度訴字第一０三八號刑事判決判處
    有期徒刑九月、以九十八年度訴字第一五一三號刑事判決判
    處有期徒刑十月確定在案（現仍執行中）。
二、詎甲○○仍不知戒除，又基於施用第一級毒品海洛因及第二
    級毒品安非他命之犯意，於九十八年九月二十九日下午五時
    許，在臺北縣深坑鄉○○街某加油站廁所內，以將第一級毒
    品海洛因及第二級毒品安非他命同時放入玻璃球吸食器（業
    遭甲○○丟棄滅失）內，燒烤使之霧化成煙之方式，同時施
    用第一級毒品海洛因及第二級毒品安非他命一次。旋於同日
    下午五時四十三分許，在臺北縣深坑鄉○○街五五號前因另
    案通緝為警查獲，經警對其採尿送驗後呈安非他命類及鴉片
    類陽性反應，始知上情。
三、案經臺北縣政府警察局新店分局報請臺灣臺北地方法院檢察
    署檢察官偵查起訴。
    理    由
一、訊據被告甲○○對於其有於上開時、地施用第一級毒品海洛
    因及第二級毒品安非他命之犯罪事實坦承不諱，且經將被告
    於上開時、地為警查獲後，經警對其所採得之尿液送交鑑驗
    結果，確呈安非他命類及鴉片類陽性反應，此有臺灣檢驗科
    技股份有限公司濫用藥物檢驗報告、臺北縣政府警察局查獲
    毒品案件尿液檢體監管紀錄表、臺北縣政府警察局新店分局
    偵辦毒品危害防制條例案件被移送者姓名及代碼對照表各一
    份（偵查卷第六頁至第八頁）在卷可稽。據此，足徵被告上
    開自白符實可採。
二、被告曾有竊盜、贓物、違反藥事法多次違反毒品危害防制條
    例等前科，其中(一)於九十一年間，因違反毒品危害防制條例
    案件，經本院以九十二年度毒聲字第二八號裁定送觀察、勒
    戒後，認有繼續施用毒品傾向，先後經本院以九十二年度毒
    聲字第八０五號裁定令入戒治處所施以強制戒治、以九十二
    年度毒聲字第一九０九號裁定停止戒治所餘戒治期間付保護
    管束，九十二年十一月二十六日停止戒治出所，九十三年四
    月十三日戒治期滿，經臺灣臺北地方法院檢察署檢察官於九
    十三年七月六日以九十三年度戒毒偵字第八七號為不起訴處
    分確定；(二)九十四年間，因違反毒品危害防制條例案件，經
    本院以九十四年度訴字第一八０二號刑事判決分別判處有期
    徒刑八月、有期徒刑四月，應執行有期徒刑十月確定；(三)九
    十五年間，因違反毒品危害防制條例案件，經本院以九十五
    年度訴字第一五０一號刑事判決判處有期徒刑七月確定；上
    開(二)、(三)所處之有期徒刑八月、有期徒刑七月，嗣經裁定減
    刑分別減為有期徒刑四月、有期徒刑三月十五日，如易科罰
    金，均以新臺幣一千元折算一日，應執行有期徒刑六月，如
    易科罰金，以新臺幣一千元折算一日確定，上開三罪，嗣於
    九十六年九月十二日易科罰金執行完畢在案；(四)九十五年間
    ，因違反毒品危害防制條例案件，經本院以九十六年度訴字
    第一六八六號刑事判決分別判處有期徒刑八月、有期徒刑七
    月，應執行有期徒刑一年二月確定；(五)九十八年間，因違反
    毒品危害防制條例案件，經本院以九十八年度訴字第六九五
    號刑事判決分別判處有期徒刑九月、有期徒刑五月，應執行
    有期徒刑一年確定；(六)九十八年間，因違反毒品危害防制條
    例案件，經本院以九十八年度訴字第八五一號刑事判決分別
    判處有期徒刑九月、有期徒刑五月，應執行有期徒刑一年確
    定；(七)九十八年間，因違反毒品危害防制條例案件，先後經
    本院以九十八年度訴字第一一二六號刑事判決判處有期徒刑
    十月、以九十八年度訴字第一０三八號刑事判決判處有期徒
    刑九月、以九十八年度訴字第一五一三號刑事判決判處有期
    徒刑十月確定在案（現仍執行中），此有臺灣高等法院被告
    前案紀錄表一份在卷可按，被告在其上開違反毒品危害防制
    條例案件之觀察、勒戒及強制戒治執行完畢釋放後，五年以
    內再犯施用第一級毒品及第二級毒品之罪甚明。從而，本件
    事證明確，被告施用第一級毒品海洛因及第二級毒品安非他
    命之犯行，洵堪認定，應予依法論處。
三、核被告所為，係犯毒品危害防制條例第十條第一項、第二項
    之施用第一級毒品及第二級毒品罪。被告持有第一級毒品海
    洛因及第二級毒品安非他命進而施用，其持有第一級毒品海
    洛因及第二級毒品安非他命之低度行為，應分別為其施用第
    一級毒品海洛因及第二級毒品安非他命之高度行為所吸收，
    不另論罪。被告係以將第一級毒品海洛因及第二級毒品安非
    他命同時放入玻璃球吸食器內，燒烤使之霧化成煙之方式，
    施用第一級毒品海洛因及第二級毒品安非他命，其所犯上開
    二罪間，有以一行為觸犯數罪名之想像競合犯裁判上一罪關
    係，應依刑法第五十五條規定，從一重之施用第一級毒品罪
    處斷。公訴人認被告所犯上開二罪間，犯意個別，行為互異
    ，應予分論併罰，容有誤會，附此敘明。又被告曾有上開於
    九十四年間，因違反毒品危害防制條例案件，經本院以九十
    四年度訴字第一八０二號刑事判決分別判處有期徒刑八月、
    有期徒刑四月，應執行有期徒刑十月確定；以及於九十五年
    間，因違反毒品危害防制條例案件，經本院以九十五年度訴
    字第一五０一號刑事判決判處有期徒刑七月確定後，上開所
    處之有期徒刑八月、有期徒刑七月，嗣經裁定減刑分別減為
    有期徒刑四月、有期徒刑三月十五日，如易科罰金，均以新
    臺幣一千元折算一日，應執行有期徒刑六月，如易科罰金，
    以新臺幣一千元折算一日確定，上開三罪，嗣於九十六年九
    月十二日易科罰金執行完畢在案，有上開臺灣高等法院被告
    前案紀錄表一份附卷足憑。其於上開有期徒刑執行完畢後，
    五年以內，故意再犯本件有期徒刑以上之罪，為累犯，應依
    刑法第四十七條第一項規定，加重其刑。爰審酌被告前因違
    反毒品危害防制條例之施用毒品案件，先後經觀察、勒戒及
    強制戒治執行完畢後，仍不知戒除，又於上開時、地同時施
    用第一級毒品海洛因及第二級毒品安非他命、施用為自戕行
    為、所生危害及事後坦承犯行之態度等一切情狀，量處如主
    文所示之刑。至被告所有用以供其本件施用第一級毒品海洛
    因及第二級毒品安非他命犯罪所用之玻璃球吸食器，業遭被
    告丟棄滅失，此亦經被告於本院準備程序中供述在卷，本院
    自無從併予宣告沒收，附此敘明。
四、按被告所犯為死刑、無期徒刑、最輕本刑三年以上有期徒刑
    之罪或高等法院管轄第一審案件以外之罪，並經被告於準備
    程序就被訴事實為有罪之陳述，經告知簡式審判程序之旨，
    並聽取被告及檢察官之意見後，經本院合議庭依刑事訴訟法
    第二百七十三條之一規定，裁定由受命法官獨任進行簡式審
    判程序審理，併予敘明。
據上論斷，依刑事訴訟法第二百七十三條之一第一項、第二百九
十九條第一項前段，毒品危害防制條例第十條第一項、第二項，
刑法第十一條前段、第四十七條第一項、第五十五條，判決如主
文。
本案經檢察官沈志成到庭執行職務。
中    華    民    國    98    年    12    月    31    日
                        臺灣臺北地方法院刑事第十五庭
                            法  官  吳麗英
上正本證明與原本無異。
如不服本判決應於收受送達後10日內向本院提出上訴書狀，並應
敘述具體理由；其未敘述上訴理由者，應於上訴期間屆滿後20日
內向本院補提理由書（均須按他造當事人之人數附繕本）「切勿
逕送上級法院」。
                            書記官  藍儒鈞
中    華    民    國    98    年    12   月    31    日
附錄本案論罪科刑法條：
毒品危害防制條例第十條：施用第一級毒品者，處六月以上五年
                        以下有期徒刑。
                        施用第二級毒品者，處三年以下有期
                        徒刑。

司法院資訊處製作；財團法人民間司法改革基金會備份。
